# 合并层面应收应付抵消的递延所得税资产问题

提问人：melonlovesummer 时间：2020-01-27 22:23:22
请教一个问题，母子公司之间有一笔关联交易期末挂着应收应付，由于子公司尚未开票给母公司，因此母公司单体账面上对这笔应付账款确认递延所得税资产，合并层面这笔应收应付抵消后我理解母公司单体上确认的递延所得税资产也要随之抵消，我是否应该在合并层面利润表中随之确认对应的所得税费用？如果是的话，请问我在审计报告中应如何披露这块所得税费用？谢谢！

回答人：chenyiwei
在合并层面，母公司（内部交易中的买方）未来可税前递减的金额仍是存在的，所以该项递延所得税资产不应抵销，也就不存在合并层面确认递延所得税费用的问题。

提问人：melonlovesummer 时间：2020-01-28 23:06:22
陈老师那我还有另外一个问题哦，合并报表中对于这块递延所得税资产应披露为何种明细项目（合并层面已无应付账款与之对应）？

回答人：chenyiwei
其他科结转后期的税款抵减。